臺灣高雄地方法院宣示判決筆錄　　　　100年度審訴字第864號
公　訴　人　臺灣高雄地方法院檢察署檢察官
被　　　告　鍾良萍
指定辯護人　本院公設辯護人蘇鴻吉
上列被告因100 年度審訴字第864 號商業會計法等案件，經檢察
官提起公訴（起訴案號：臺灣高雄地方法院檢察署檢察官99年度
偵字第31280 號），經檢察官聲請法院改依協商程序而為判決，
本院合議庭認為適當，裁定由受命法官獨任進行協商判決程序，
於中華民國100 年7 月7 日下午2 時45分在本院刑事第十法庭宣
示判決，以代判決書，出席職員如下：
　　　　法　官　呂明燕
　　　　書記官　張琇晴
　　　　通　譯　楊博淳
法官起立朗讀判決主文、犯罪事實要旨、處罰條文、附記事項，
及告以上訴限制、期間並提出上訴狀之法院，且諭知記載其內容
：
一、主文：
    鍾良萍共同犯商業會計法第七十一條第一款之填製不實罪，
    處有期徒刑伍月，如易科罰金，以新臺幣壹仟元折算壹日。
    緩刑貳年。
二、犯罪事實要旨：
    鍾良萍為址設高雄市○○區○○路28號「資立電腦股份有限
    公司」（下稱資立公司）之負責人，為公司法第8 條第1 項
    、商業會計法第4 條規定所稱之商業負責人及稅捐稽徵法第
    47條第1 項第1 款規定之公司負責人。詎其竟意圖使資立公
    司逃漏稅捐，並接續與會計周麗君（另由檢察官簽分偵辦）
    共同基於以明知為不實之事項，而填製會計憑證、記入帳冊
    之犯意聯絡，以發票金額8%之代價，向姓名年籍不詳之人購
    入如附表所載由揚騰實業有限公司（下稱揚騰公司）開立不
    實之統一發票5 張，金額共為新臺幣（下同）2,057,143 元
    ，並由周麗君將上開虛偽交易事項填製於轉帳傳票之會計憑
    證，並登載於資立公司之總分類帳簿等會計帳冊內，再將上
    開取得之揚騰公司發票，於民國96年9 月間起至同年12月間
    止，以每2 個月為1 期，於次期開始15日內，由不知情之會
    計事務所人員持向稅捐稽徵機關辦理資立公司各期之營業稅
    申報，而以此不正方法先後逃漏如附表所載之營業稅共計10
    2,857 元，復於97年5 月間之某日，持向稅捐稽徵機關辦理
    資立公司96年度之營利事業所得稅申報，而以此不正方法逃
    漏營利事業所得稅共514,286 元，足以生損害於稅捐機關課
    徵稅捐之正確性。
三、處罰條文：
    商業會計法第71條第1 款，稅捐稽徵法第47條第1 項第1 款
    、第41條，刑法第11條前段、第28條、第41條第1 項前段、
    第55條、第74條第1 項第1 款。
四、附記事項：
    被告於協商合意後，業已向國庫支付6 萬元，有100 年6 月
    10日臺灣高雄地方法院檢察署自行收納款項統一收據可憑，
    爰於主文中不再為緩刑應附負擔之諭知。
五、協商判決除有刑事訴訟法第455 條之4 第1 項第1 款於本訊
    問程序終結前，被告撤銷協商合意或檢察官撤回協商聲請者
    ；第2 款被告協商之意思非出於自由意志者；第4 款被告所
    犯之罪非第455 條之2 第1 項所定得以協商判決者；第6 款
    被告有其他較重之裁判上一罪之犯罪事實者；第7 款法院認
    應諭知免刑或免訴、不受理者情形之一，及違反同條第2 項
    「法院應於協商合意範圍內為判決；法院為協商判決所科之
    刑，以宣告緩刑或2 年以下有期徒刑、拘役或罰金為限」之
    規定者外，不得上訴。
六、如有前述得上訴情形而不服本判決，得自收受判決（即以本
    宣示判決筆錄代之）送達之日起10日內，向本院提出上訴書
    狀，並應敘述具體理由，如未敘述上訴理由者，應於上訴期
    間屆滿後20日內補提理由書狀於本院（均須按他造當事人之
    人數附繕本）「切勿逕送上級法院」。
中    華    民    國   100    年    7     月    7    日
                  臺灣高雄地方法院刑事第十庭
                              書記官    張琇晴
                              法  官    呂明燕
以上正本證明與原本無異。
本件不得上訴。但有刑事訴訟法第455 條之4 第1 項第1 款、第
2 款款、第2 款、第4 款、第6 款、第7 款所定情形，或協商判
決違反同條第2 項之規定者，應於收受送達後10日內向本院提出
上訴書狀，並應敘述具體理由；如未敘述上訴理由者，應於上訴
期間屆滿後20日內向本院補提理由書（均須按他造當事人之人數
附繕本）「切勿逕送上級法院」。
中    華    民    國   100    年    7     月    7    日
                              書記官    張琇晴
附表（金額單位：新臺幣）
  ┌──┬──────┬──────┬──────┬─────┐
  │編號│發 票 號 碼 │發 票 日 期 │銷  售  額  │稅      額│
  ├──┼──────┼──────┼──────┼─────┤
  │ 1  │VU00000000  │96年9月6日  │75萬元      │3萬7500元 │
  ├──┼──────┼──────┼──────┼─────┤
  │ 2  │VU00000000  │96年9月17日 │55萬元      │2萬7500元 │
  ├──┼──────┼──────┼──────┼─────┤
  │ 3  │VU00000000  │96年10月1日 │10萬元      │5000元    │
  ├──┼──────┼──────┼──────┼─────┤
  │ 4  │VU00000000  │96年10月5日 │20萬元      │1萬元     │
  ├──┼──────┼──────┼──────┼─────┤
  │ 5  │WU00000000  │96年12月18日│45萬7143元  │2萬2857元 │
  ├──┴──────┴──────┼──────┼─────┤
  │    合               計         │205萬7143元 │10萬2857元│
  └────────────────┴──────┴─────┘
附錄本案所犯法條：
商業會計法第71條
商業負責人、主辦及經辦會計人員或依法受託代他人處理會計事
務之人員有下列情事之一者，處 5 年以下有期徒刑、拘役或科
或併科新臺幣 60 萬元以下罰金：
一、以明知為不實之事項，而填製會計憑證或記入帳冊。
二、故意使應保存之會計憑證、會計帳簿報表滅失毀損。
三、偽造或變造會計憑證、會計帳簿報表內容或毀損其頁數。
四、故意遺漏會計事項不為記錄，致使財務報表發生不實之結果
    。
五、其他利用不正當方法，致使會計事項或財務報表發生不實之
    結果。
稅捐稽徵法第41條
納稅義務人以詐術或其他不正當方法逃漏稅捐者，處 5 年以下
有期徒刑、拘役或科或併科新台幣 6 萬元以下罰金。
稅捐稽徵法第47條
本法關於納稅義務人、扣繳義務人及代徵人應處徒刑之規定，於
下列之人適用之：
一、公司法規定之公司負責人。
二、民法或其他法律規定對外代表法人之董事或理事。
三、商業登記法規定之商業負責人。
四、其他非法人團體之代表人或管理人。
前項規定之人與實際負責業務之人不同時，以實際負責業務之人
為準。